Minutes et répertoires du notaire Nicolas NOURRY, 6 juin 1592 - 21 juillet 1644 (étude XVII)
Archives nationales
- Minutes de Nicolas NOURRY, juin 1592 - 21 juillet 1644; MC/ET/XVII/116 - MC/ET/XVII/267
  - Minutes. 1616, juillet - 1616, décembre, juillet 1616 - décembre 1616; MC/ET/XVII/165
    - Transport par Bertrand Aubert, joueur d'instruments, demeurant rue des Gravilliers, et par Perrette Camoutty, sa femme, à Jacques de Claude et à André Cavallier, aveugles, joueurs d'instruments, demeurant même rue, d une créance de 300 livres due par Gilbert Arnoult, marchand fripier, à Perrette, sa pupille. Cette somme provient de Grégoire Le Vacher, qui y avait été condamné par sentence du prévôt de Paris en raison de violences commises contre Perrette, en son enfance, et pour lesquelles il avait été emprisonné en 1608. Ce transport se fait moyennant payement de pareille somme de 300 livres., 28 octobre 1616; MC/ET/XVII/165
      Documents du Minutier central concernant l'histoire de la musique (1600-1650), par Madeleine Jurgens, tome II [études XI à XX, 1900 actes], Paris, Archives nationales, 1974, p. 486 (instrument de recherche imprimé dématérialisé, certaines notices sont plus détaillées dans la version intégrale accessible en ligne par la rubrique 'Autres instruments de recherche', voir contexte dans le Plan d’orientation général - Notaires de Paris, guides thématiques du Minutier).
      Aubert, Bertrand
    - PONTENOIS (Olivier) marchand verrier § Contrat de mariage entre .. et Marie MARTEAU, 28 octobre 1616; MC/ET/XVII/165
      contrat de mariage; Pontenois, Olivier
    - BUNOULT (Robert) bourgeois de Paris rue de Seine § Testament de la femme de Robert BUNOULT, 28 octobre 1616; MC/ET/XVII/165
      testament; Bunoult, Robert
    - Déclaration par Jacques de Claude et par André Cavallier, aveugles, joueurs d'instruments, demeurant rue des Gravilliers, suivant laquelle quoique le transport à eux fait ce jour par Bertrand Aubert, joueur d'instruments, demeurant même rue, et par Perrette Camoutty, sa femme, de la créance de 300 livres due par Gilbert Arnoult, maître fripier, soit mentionné comme ayant été fait moyennant pareille somme, ils n'ont en réalité versé que 120 livres, le reste leur étant remis., 28 octobre 1616; MC/ET/XVII/165
      Cavallier, jacques
    - GRILLOT (Etienne) soldat de reg/t/ des gardes du corps du roi sous le marquis de Fourille § Contrat de mariage entre Etienne GRILLOT et Anne BARDIN, 3 novembre 1616; MC/ET/XVII/165
      contrat de mariage; Grillot, Etienne
    - Contrat de mariage de Claude Dizy, âgé de 27 ans, peintre, demeurant rue Saint-Victor, fils de feu Louis Dizy, valet de garde-robe du duc d'Alençon, demeurant à Sens, et Catherine Aubert, avec Suzanne Letellier, fille de François Letellier, demeurant à Fourqueux près de Saint-Germain-en-Laye, et Jeanne Canu. Régime: communauté. Dot: 100 l. dont 60 en deniers. Douaire: 60 l., 6 novembre 1616; MC/ET/XVII/165
      Documents du Minutier central concernant les peintres, sculpteurs et graveurs au XVIIe siècle (1600-1650), par Marie-Antoinette Fleury et Martine Constans, tome II [études XI à XX, 2445 actes], Paris, Archives nationales, 2010, notice n°654 (instrument de recherche imprimé dématérialisé, certaines notices sont plus détaillées dans la version intégrale accessible en ligne par la rubrique 'Autres instruments de recherche', voir contexte dans le Plan d’orientation général - Notaires de Paris, guides thématiques du Minutier).
      Dizy, Claude
    - BALY (Charles de) marchand de vins rue Judas § Contrat de mariage entre Charles de BALY et Esther SAVARY, 17 novembre 1616; MC/ET/XVII/165
      contrat de mariage; Baly, Charles de
    - SAVARY (Esther) § Inventaire des biens de Esther SAVARY veuve de Pierre ROGER, marchand à Sedan, 17 novembre 1616; MC/ET/XVII/165
      inventaire; Savary, Esther
    - BALY (Charles de) marchand de vins § Inventaire des biens de Charles de BALY, 17 novembre 1616; MC/ET/XVII/165
      inventaire; Baly, Charles de
    - BELOT (Marie) § Dépôt de l'inventaire des biens de Marie BELOT du 2 oct 1609, 24 novembre 1616; MC/ET/XVII/165
      inventaire; Belot, Marie
    - TAMIZIER (Barthélemy) praticien au Palais rue Judas § Contrat de mariage entre Barthélemy TAMIZIER et Renée TRANCHET., 28 novembre 1616; MC/ET/XVII/165
      contrat de mariage; Tamizier, Barthélemy
    - LE BRETON (Edme) § Testament de Edme LE BRETON sieur Capitaine du Dorgon, aveugle et sourd, payeur de la gendarmerie de France, demeurant rue Mouffetard au Saint-Esprit, 18 décembre 1616; MC/ET/XVII/165
      testament; Le Breton, Edme
    - BRODIN (Nicolas) maître paulmier rue Beaubourg § Inventaire de Nicolas BRODIN, 20 décembre 1616; MC/ET/XVII/165
      inventaire; Brodin, Nicolas
    - GALLOYS (Noël) maître paumier s/ le fossé de la porte de Buée. 27 ans de Sezanne en Brie § Contrat de mariage entre Noël GALLOYS et Marguerite BRODIN, 21 décembre 1616; MC/ET/XVII/165
      contrat de mariage; Galloys, Noël
    - TISSANDIER (Jean) 37 ans - tailleur d'habits d'Auvergne § Contrat de mariage entre Jean TISSANDIER et Nicole GAILLARD, 26 décembre 1616; MC/ET/XVII/165
      contrat de mariage; Tissandier, Jean
  - Minutes. 1617, janvier - 1617, juin, janvier 1617 - juin 1617; MC/ET/XVII/166
    - ROGER (Agnès) § Inventaire après + de Agnès ROGER femme de Pierre BIGOT, pâtissier, 30 août 1616; MC/ET/XVII/166
      inventaire; Roger, Agnès
    - LE BRETON (Guy) Cordonnier § Contrat de mariage entre Guy LE BRETON et Jeanne PICHET, 3 janvier 1617; MC/ET/XVII/166
      contrat de mariage; Le Breton, Guy; Pichet, Jeanne
    - BAUDIN (Marie) § Contrat de mariage entre Marie BAUDIN et Jean LE FRANC, 8 janvier 1617; MC/ET/XVII/166
      contrat de mariage; Baudin, Marie
    - ANTHOINE (Jean) Soldat des gardes du roi § Contrat de mariage entre Jean ANTHOINE et Madeleine de MARAULX., 11 janvier 1617; MC/ET/XVII/166
      contrat de mariage; Anthoine, Jean
    - LE TELLIER (Jacques) maître maçon § Inventaire de Jacques LE TELLIER, 12 janvier 1617; MC/ET/XVII/166
      inventaire; Le Tellier, Jacques
    - PHILON (Laurent) C/t/ en la prévôté de Paris § Contrat de mariage entre Laurent PHILON et Marie PETIT, 18 janvier 1617; MC/ET/XVII/166
      contrat de mariage; Philon, Laurent
    - VARENNE (Jean de) porteur d'eau § Inventaire de Jean de VARENNE, 20 janvier 1617; MC/ET/XVII/166
      inventaire; Varenne, Jean de
    - FRANÇOIS (Jean) boulanger § Contrat de mariage entre Jean FRANCOIS et Marguerite AUVRAY, 22 janvier 1617; MC/ET/XVII/166
      contrat de mariage; François, Jean
    - LAUNOY (Pierre de) archer des gardes du corps du frère du roi § Contrat de mariage entre Pierre de LAUNOY et Marie RIOTTOT, 3 février 1617; MC/ET/XVII/166
      contrat de mariage; Launoy, Pierre de
    - BAIGNAULX (Charles de) sieur de Haute grève rue Neuve des Boulangers § Testament de Charles de BAIGNAULX, 4 février 1617; MC/ET/XVII/166
      testament; Baignaulx, Charles de
    - FUTAILLES § Marché de FUTAILLES, 4 février 1617; MC/ET/XVII/166
    - ROSSIGNOL (Marin)compagnon maçon § Contrat de mariage entre .. et Jeanne CONART, 5 février 1617; MC/ET/XVII/166
      contrat de mariage; Rossignol, Marin
    - LE MARIÉ (Jacques) § Inventaire de Jacques LE MARIÉ avocat en Parlement Bibliothèque, 9 février 1617; MC/ET/XVII/166
      inventaire; Le Marié, Jacques
    - Titre nouvel par Jacques Michel, tambour et fifre ordinaire de la musique du roi, demeurant rue de Lourcine, et par Louise Bouvin, sa femme, sur une maison, sise même rue, sur laquelle André Gestart, avocat au parlement, demeurant rue de Bièvre, a droit de prendre 10 livres de rente., 14 février 1617; MC/ET/XVII/166
      Documents du Minutier central concernant l'histoire de la musique (1600-1650), par Madeleine Jurgens, tome II [études XI à XX, 1900 actes], Paris, Archives nationales, 1974, p. 279 (instrument de recherche imprimé dématérialisé, certaines notices sont plus détaillées dans la version intégrale accessible en ligne par la rubrique 'Autres instruments de recherche', voir contexte dans le Plan d’orientation général - Notaires de Paris, guides thématiques du Minutier).
    - LE BRETON (Edme) § Codicille de Edme LE BRETON, 17 février 1617; MC/ET/XVII/166
      Le Breton, Edme
    - LE ROULX (Liénarde) § Testament de Liénarde LE ROULX veuve de Pasquier LIGET, voiturier par terre, rue du Bon Puits, 18 février 1617; MC/ET/XVII/166
      testament; Le Roulx, Liénarde
    - FLOCHET (Edme) potier d'étain rue Saint-Gilles § Testament de .., 16 mars 1617; MC/ET/XVII/166
    - GOBELIN (Jeanne) § Inventaire après décès de Jeanne GOBELIN femme de Marin ROSSIGNOL, maître maçon, rue du Paon, 17 mars 1617; MC/ET/XVII/166
      inventaire; Gobelin, Jeanne
    - PAPETIERS § Association de PAPETIERS, 28 mars 1617; MC/ET/XVII/166
    - NAGUET (Laurent) drapier § Contrat de mariage entre Laurent NAGUET et Marguerite DURAND, 9 avril 1617; MC/ET/XVII/166
      contrat de mariage; Naguet, Laurent
    - PONTHIEU (Pierre de) maréchal § Contrat de mariage entre Pierre de PONTHIEU et Marie CAFFIN, 10 avril 1617; MC/ET/XVII/166
      contrat de mariage; Ponthieu, Pierre de
    - BOURG (Nicolas) maître tissulier § Contrat de mariage entre la fille de Nicolas BOURG Mathurine et Jacques LANDÉ, compagnon tailleur d'habits, 18 avril 1617; MC/ET/XVII/166
      contrat de mariage; Bourg, Nicolas
    - Remise par Philippe Pelletier [signait: Le Pelletier, cf. no 1362], enlumineur, et sa femme, Jeanne Benoît, demeurant rue Saint-Jean-de-Latran, à Jacques Dannet, chevalier seigneur d'Araines détenu aux prisons de l'abbaye Sainte-Geneviève, représenté par Arnault de Lescure, écuyer, sieur dudit lieu, demeurant à l'enseigne du Barillet, rue de la Huchette, de 120 l. 4 s. et des intérêts que d'Araines a été condamné à leur payer, moyennant 180 l. payables en plusieurs fois. À la suite: - 1617, 3 juin.- Quittance de 45 l. - 1617, 26 août.- Quittance de 60 l., 3 mai 1617; MC/ET/XVII/166
      Documents du Minutier central concernant les peintres, sculpteurs et graveurs au XVIIe siècle (1600-1650), par Marie-Antoinette Fleury et Martine Constans, tome II [études XI à XX, 2445 actes], Paris, Archives nationales, 2010, notice n°1660 (instrument de recherche imprimé dématérialisé, certaines notices sont plus détaillées dans la version intégrale accessible en ligne par la rubrique 'Autres instruments de recherche', voir contexte dans le Plan d’orientation général - Notaires de Paris, guides thématiques du Minutier).
    - Bail pour 6 ans à partir de la Saint-Jean- Baptiste par Louis Bezée, maître rôtisseur, demeurant rue Pierre-au- Poisson, paroisse Saint-Germain-l'Auxerrois, à Jan Swelinck, graveur en taille-douce, demeurant rue de Bièvre, d'une maison, rue Mouffetard, comprenant salles basse et haute, quatre chambres, cave, cour et puits commun, au loyer annuel de 240 l., 9 juin 1617; MC/ET/XVII/166
      Documents du Minutier central concernant les peintres, sculpteurs et graveurs au XVIIe siècle (1600-1650), par Marie-Antoinette Fleury et Martine Constans, tome II [études XI à XX, 2445 actes], Paris, Archives nationales, 2010, notice n°2039 (instrument de recherche imprimé dématérialisé, certaines notices sont plus détaillées dans la version intégrale accessible en ligne par la rubrique 'Autres instruments de recherche', voir contexte dans le Plan d’orientation général - Notaires de Paris, guides thématiques du Minutier).
    - Donation par Guillaume Moreau, gagne-denier, demeurant rue des Rats, héritier de défunte Colette Picquet, sa mère, à Julien Rousselin, joueur d'instruments, demeurant rue du Bon-Puits, et à Perrette Moreau, sa femme, des héritages lui appartenant, pour les récompenser des services rendus., 12 juin 1617; MC/ET/XVII/166
      Documents du Minutier central concernant l'histoire de la musique (1600-1650), par Madeleine Jurgens, tome II [études XI à XX, 1900 actes], Paris, Archives nationales, 1974, p. 468 (instrument de recherche imprimé dématérialisé, certaines notices sont plus détaillées dans la version intégrale accessible en ligne par la rubrique 'Autres instruments de recherche', voir contexte dans le Plan d’orientation général - Notaires de Paris, guides thématiques du Minutier).
    - DENIS (Louis) taillandier § Contrat de mariage entre Louis DENIS et Edmée THOMAS, 18 juin 1617; MC/ET/XVII/166
      contrat de mariage; Denis, Louis
    - DROUIN (Jacques) sr de l'Estang § Contrat de mariage entre Jacques DROUIN et Françoise de NAIL, 29 juin 1617; MC/ET/XVII/166
      contrat de mariage; Drouin, Jacques
    - FIGUREAU (Yves) praticien et notaire en Bretagne § Testament de Yves FIGUREAU, 16 janvier 1627; MC/ET/XVII/166
      testament; Figureau, Yves
  - Minutes. 1617, juillet - 1617, décembre, juillet 1617 - décembre 1617; MC/ET/XVII/167
    - RIDE (Didier) Compagnon tissutier rubannier § Contrat de mariage entre Didier RIDE et Denise FRANCQUENET., 10 janvier 1616; MC/ET/XVII/167
      contrat de mariage; Ride, Didier
    - VAN COSSON (François) 24 ans, de Bruxelles tapissier § Contrat de mariage entre François VAN COSSON et Lucie ROSSON., 5 janvier 1617; MC/ET/XVII/167
      contrat de mariage; Van Cosson, François; Rosson, Lucie
    - MACONNERIE § Marché de. .. pour 3 maisons rue Bordelle, 10 juillet 1617; MC/ET/XVII/167
    - LE SUEUR (Jeanne) § Inventaire de Jeanne LE SUEUR femme de Toussaint GOUSSET, libraire, relieur, 17 juillet 1617; MC/ET/XVII/167
      inventaire; Le Sueur, Jeanne
    - Inventaire après décès d'Anne de La Motte, femme de Pierre Marais, procureur au Châtelet, demeurant rue Beaubourg, tuteur d'Anne Marais, en présence de Jean de La Motte, aïeul et subrogé tuteur., 17 juillet 1617; MC/ET/XVII/167
      Documents du Minutier central concernant l'histoire de la musique (1600-1650), par Madeleine Jurgens, tome II [études XI à XX, 1900 actes], Paris, Archives nationales, 1974, p. 221 (instrument de recherche imprimé dématérialisé, certaines notices sont plus détaillées dans la version intégrale accessible en ligne par la rubrique 'Autres instruments de recherche', voir contexte dans le Plan d’orientation général - Notaires de Paris, guides thématiques du Minutier).
    - MYRÉE (Robert) maçon § Inventaire après décès de Robert MYRÉE, 21 juillet 1617; MC/ET/XVII/167
      inventaire; Myrée, Robert
    - BOIS FLOTTÉ § Association de manoeuvriers pour le triage du BOIS FLOTTÉ, 21 juillet 1617; MC/ET/XVII/167
    - MENUISERIE marché de § Promesse par Claude DROUET, maître menuisier, 22 juillet 1617; MC/ET/XVII/167
      marché; Drouet, Claude; menuisier
    - LE MOYNE (Pierre) Manouvrier § Contrat de mariage entre Pierre LE MOYNE et Thomasse MAILLART, 27 juillet 1617; MC/ET/XVII/167
      contrat de mariage; Le Moyne, Pierre
    - VAISSELLE DE FAIENCE § Promesse par Philippe CHIAFER, maître potier par. .. de fournir 2 caisses de... à Jean LE JAY, marchand verrier, bourgeois de Paris, moyennant 3 l. 5 s. par douzaine, 9 août 1617; MC/ET/XVII/167
      promesse; Chiafer, Philippe; Le Jay, Jean; potier; maître verrier
    - LE DUC (Pierre) blanchisseur § Don mutuel entre Pierre LE DUC et Barbe MOULLIN, 10 août 1617; MC/ET/XVII/167
      donation; Le Duc, Pierre
    - ROLLIN (Lazare) archer des gardes du roi r. des Noyers § Testament de Lazare ROLLIN, 15 août 1617; MC/ET/XVII/167
      testament; Rollin, Lazare
    - COMANS (famille de) § Délaissement, 19 août 1617; MC/ET/XVII/167
      Comans (famille de)
    - MACONNERIE (ouvrages de) § Marché des. .. pour la maison de la M. de la Barre à Meudon, 19 août 1617; MC/ET/XVII/167
      marché; maçon
    - VEREL (Pierre) C/on/ tisserand § Contrat de Mariage entre Pierre VEREL et Andrée PAILLET, 28 août 1617; MC/ET/XVII/167
      contrat de mariage; Verel, Pierre
    - BILLONNOIS (Nicolas) Savetier § Contrat de mariage entre Nicolas BILLONNOIS et Elisabeth LE CLERC, 10 septembre 1617; MC/ET/XVII/167
      contrat de mariage; Billonnois, Nicolas
    - CHAPPEAU (Sébastien) tailleur d'habits § Contrat de mariage entre Sébastien CHAPPEAU et Louise AUDIGER, 10 septembre 1617; MC/ET/XVII/167
      contrat de mariage; Chappeau, Sébastien
    - NICOT (Gabriel) relieur de livres § Inventaire de Gabriel NICOT, 11 septembre 1617; MC/ET/XVII/167
      inventaire; Nicot, Gabriel
    - SOINS (Marché de) § Promesse par Jean ROY, maître chirurgien-barbier demeurant grande rue Saint-Victor de médicamenter Pierre ARNAUDEL, sr des Rochers, de la maladie dont il est détenu moi 27 l. t, 16 septembre 1617; MC/ET/XVII/167
      marché; Soins, Marché de
    - Mise en apprentissage par Liénard Barton, marchand poulailler, demeurant rue Judas, et par Marguerite Gouppy, sa femme, d'Antoine Barton, leur fils, âgé de neuf ans, pour six années, chez Adrien Peud'argent, maître joueur d'instruments, demeurant rue de Bièvre, qui promet de lui enseigner à jouer du violon et autres instruments, de le loger et de le nourrir, et, pendant les cinq dernières années, de le vêtir, et en fin d'apprentissage de lui donner un habit complet. Ce contrat est passé moyennant 18 livres payables par les parents de l'apprenti moitié dans quinze jours et moitié dans un an., 22 septembre 1617; MC/ET/XVII/167
      Documents du Minutier central concernant l'histoire de la musique (1600-1650), par Madeleine Jurgens, tome II [études XI à XX, 1900 actes], Paris, Archives nationales, 1974, p. 339 (instrument de recherche imprimé dématérialisé, certaines notices sont plus détaillées dans la version intégrale accessible en ligne par la rubrique 'Autres instruments de recherche', voir contexte dans le Plan d’orientation général - Notaires de Paris, guides thématiques du Minutier).
    - FAITS DIVERS § Attestation d'Isaac BAUDINOT, sr de Chasteau verd au sujet de la vente d'un carosse et de chevaux par sa cousine baronne de la Mare à M. de Lhommeau pour demeurer quitte., 23 septembre 1617; MC/ET/XVII/167
    - Contrat de mariage de René Goubeau, âgé de plus de 25 ans, peintre, demeurant rue Traversine, fils de feu Guy Goubeau, écuyer de cuisine de la feue reine, et Mathurine Rémond, avec Madeleine Plessier, fille de feu Félix Plessier, chape278 lier, et Marie Viellé, femme d'Antoine Jolly, chapelier, demeurant à Louvres-en-Parisis. Régime: communauté. Dot: 300 l. y compris les 60 données par Claude Sallé, et 2 ceints d'argent. Douaire: 150 l. ou douaire coutumier. Parmi les témoins, Claude Sallé, maître peintre et peintre du roi, Abraham Sallé, maître peintre et peintre ordinaire de l'artillerie de France, et sa femme, Claude Sénault, amis de la future., 24 septembre 1617; MC/ET/XVII/167
      Documents du Minutier central concernant les peintres, sculpteurs et graveurs au XVIIe siècle (1600-1650), par Marie-Antoinette Fleury et Martine Constans, tome II [études XI à XX, 2445 actes], Paris, Archives nationales, 2010, notice n°909 (instrument de recherche imprimé dématérialisé, certaines notices sont plus détaillées dans la version intégrale accessible en ligne par la rubrique 'Autres instruments de recherche', voir contexte dans le Plan d’orientation général - Notaires de Paris, guides thématiques du Minutier).
    - Promesse par Louis Bezée, maître rôtisseur, demeurant rue Pierre-au-Poisson, paroisse Saint-Germainl'Auxerrois, à Jan Swelinck, graveur en taille-douce, demeurant Grande-Rue-du-Faubourg-Saint-Marcel, de lui construire une cuisine, chambre au-dessus et grenier à ' l'équipolant ', et une petite chambre dans le jardin, dans la maison qu'il occupe rue Mouffetard, au loyer annuel de 75 l., pendant cinq ans et demi. Les deux dernières années du bail, les contractants pourront se désister du bail., 27 septembre 1617; MC/ET/XVII/167
      Documents du Minutier central concernant les peintres, sculpteurs et graveurs au XVIIe siècle (1600-1650), par Marie-Antoinette Fleury et Martine Constans, tome II [études XI à XX, 2445 actes], Paris, Archives nationales, 2010, notice n°2040 (instrument de recherche imprimé dématérialisé, certaines notices sont plus détaillées dans la version intégrale accessible en ligne par la rubrique 'Autres instruments de recherche', voir contexte dans le Plan d’orientation général - Notaires de Paris, guides thématiques du Minutier).
    - CHARLOT (Nicolas) chargeur de bois § Inventaire de Nicolas CHARLOT, 3 octobre 1617; MC/ET/XVII/167
      inventaire; Charlot, Nicolas
    - VIN (marchand de) § Association de marchand de VIN, 18 octobre 1617; MC/ET/XVII/167
    - Désistement d'une association de onze joueurs d'instruments., 27 octobre 1617; MC/ET/XVII/167
      'Furent presens en leurs personnes Blaize Gravois, Nicolas Rousselet, Nicolas Rousseau, Vincent Verdier, Claude Langlois, Jacques de Bouilly, Guillaume Le Sacq, Noël Mauny, Claude Godart, Maurice de Mante et Bernard de Mante, son filz, tous maistres joueurs d'instrumens à Paris, tous demourant à Paris, scavoir ledict Gravois ès faulxbourg Sainct-Marcel, grande rue Moufetart, parroisse Sainct-Medart, ledict Roussel rue Sainct-Martin, parroisse Sainct-Nicolas-des-Champs, ledict Rousseau èsdict faulxbourg Sainct-Marcel, èsdictes Grande-Rue et parroisse, ledict Verdier rue Beaubourg, parroisse Saint-Nicolas-des-Champs, ledict Langloix sur le pont Notre-Dame, parroisse Saincte-Croix en la Citté, ledict Bouilly rue Sainct-Anthoine, parroisse Sainct-Paul, ledict Le Sacq èsdicts faulxbourg, rue et paroisse, ledict Mosny rue de Montmartre, parroisse Sainct-Eustache, ledict Godart rue Sainct-Jacques, paroisse Sainct-Benoist, lesdicts Maurice pere et filz rue Sainct-Martin, parroisse Sainct-Nicolas-des-Champs, lesquelz volontairement et respectivement se sont tous desistez et departis et par ces presentes se desistent et departent du contract d'association et accord cy devant faict entre eulx, passé par devant Chauvin et Paysant, notaires, le quatriesme jour de may mil six cent seize (1), lequel contract ilz consentent et accordent reciproquement qu'il soict et demeure nul et resolu comme non faict ny advenu et que les parties respectivement soyent libres et en pareil estat qu'ils estoient auparavant la passation dudict contract. Car ainsy etc, promectant etc., obligeant chacun en droict soy l'ung envers l'autre, renonceant etc.
      Faict et passé à Paris ès estudes des notaires, l'an mil six cent dix-sept. le vendredy après midy dix-septiesme jour d'octobre et ont signé:
      Blaize GRAVOIS Noël MONIS Bernard de MANTE Maurice de MANTE Nicolas ROUSSIAU ROUSSELET CHARLET (notaire) Claude LANGLOIS Vincent VERDIER Claude GODAR marque dudict SAC Jacques DE BOILLY NOURRY (notaire)
      Documents du Minutier central concernant l'histoire de la musique (1600-1650), par Madeleine Jurgens, tome II [études XI à XX, 1900 actes], Paris, Archives nationales, 1974, p. 377 (instrument de recherche imprimé dématérialisé, certaines notices sont plus détaillées dans la version intégrale accessible en ligne par la rubrique 'Autres instruments de recherche', voir contexte dans le Plan d’orientation général - Notaires de Paris, guides thématiques du Minutier).
    - MARTINE (Etienne) sergent à verge rue des Carmes § Testament de Etienne MARTINE, 19 novembre 1617; MC/ET/XVII/167
      testament; Martine, Etienne
    - SAINT-MARTIN (église) au faubourg Saint-Marcel § Association de Julien ROSSIGNOL, maître maçon, et Denis LAUD, maître charpentier pour les ouvrages à executer pour. .., 30 novembre 1617; MC/ET/XVII/167
    - DIOT (Jean) faiseur d'amidon § Promesse de service chez Jean DIOT, 30 novembre 1617; MC/ET/XVII/167
      Diot, Jean
    - RAISIN (Georgette) § Testament de Georgette RAISIN femme de Mathieu LELEU, maître gantier, rue Bordelle., 1er décembre 1617; MC/ET/XVII/167
      testament; Raisin, Georgette
    - LANGLOIS (Jean) maître savetier § Contrat de mariage entre Jean LANGLOIS et Médarde MISNIER, 21 décembre 1617; MC/ET/XVII/167
      contrat de mariage; Langlois, Jean
    - LARCHER (Pierre) gagne-denier § Contrat de mariage entre Pierre LARCHER et Jeanne DAVID., 26 décembre 1617; MC/ET/XVII/167
      contrat de mariage; Larcher, Pierre